【裁判字號】    90,交上易,928
【裁判日期】    900529
【裁判案由】    過失傷害
【裁判全文】
臺灣高等法院臺中分院刑事判決          民國九十年度交上易字第九二八號
    上  訴  人
    即  被  告  丙○○
右上訴人因過失傷害案件，不服臺灣彰化地方法院中華民國九十年二月廿三日第一審
判決（民國八十九年度交易字第二０六號，起訴案號：臺灣彰化地方法院檢察署民國
八十九年度偵字第四三一七號），提起上訴，本院判決如左：
    主      文
原判決撤銷。
丙○○因過失傷害人，處有期徒刑貳月，如易科罰金，以佰元折算壹日。
    事      實
一、丙○○於民國八十九年三月二十五日晚間八時三十分許，駕駛車牌號碼ＰＳ─二
    九五三號自小客車，沿彰化縣彰化市○○路○段由北往南行駛，行經金馬路與東
    谷路路口時，本應注意汽車行駛至交岔路口時，轉彎車應讓直行車先行，且駕駛
    人應注意兩車併行之間隔，並隨時採取必要之安全措施，而依當時天候、路況、
    視距等情形，並無不能注意之情事，竟疏未注意，貿然駕車靠右偏移而逕行右轉
    東谷路，適有甲○○駕駛ＫＳＮ－八三０號機車，後載其孫女乙○○（八十年一
    月五日生），行經交岔路口，亦疏未注意減速慢行，仍以時速四、五十公里之速
    度在丙○○之右側行駛，致兩車發生擦撞，該部機車旋即倒地，甲○○因而受有
    骨盆骨折、第二腰椎壓迫性骨折、多處挫傷等傷害，乙○○則受有左橈骨骨折之
    傷害。
二、案經甲○○及乙○○之母丁○○訴由彰化縣警察局彰化分局報請台灣彰化地方法
    院檢察署檢察官偵查起訴。
    理      由
一、被告丙○○對於右開事實供認不諱，核與告訴人甲○○指訴之情節相符，並有道
    路交通事故調查報告表、驗傷診斷書三紙、照片二張附卷可證。按汽車行駛至交
    岔路口時，轉彎車應讓直行車先行，且汽車行駛時，駕駛人應注意兩車併行之間
    隔，並隨時採取必要之安全措施，道路交通安全規則第一百零二條第一項第六款
    前段、第九十四條第三項分別定有明文，被告駕車右轉行駛，自應注意側邊直行
    車輛之動態，且依當時天候、路況、視距等情形，並無不能注意之情事，竟疏未
    注意，貿然偏右而直接轉彎，造成該車右側車身擦撞同向行駛之機車，被告駕車
    行為自有過失。且其過失行為，與告訴人甲○○及被害人乙○○所受之上開傷害
    間，亦具有相當因果關係。被告過失傷害人之犯行應可認定，至被害人甲○○對
    於本件車禍之發生，雖亦與有過失，但被告之過失責任，仍不能因此而解免。被
    告一行為而過失傷害二個人，為想像競合犯，應從一重處斷。
二、原審以被告罪證明確，予以論罪科刑，原無不合，惟查本件車禍之發生，被害人
    甲○○亦與有過失，原判決疏未敘明，尚有未當，被告上訴意旨指摘原判決不當
    ，為有理由，應由本院將原判決撤銷改判，爰審酌被告過失之程度，已與被害人
    甲○○和解，尚未與乙○○成立和解等一切情狀，量處以有期徒刑二月。並諭知
    易科罰金之折算標準。
三、另被告行為後，刑法第四十一條關於易科罰金之規定業於九十年一月十日修正公
    布，雖修正前後，對於被告得否易科罰金不生影響，尚無比較何者對於被告較屬
    有利之實益，仍應依刑法第二條第一項前段之從新原則，適用修正後之刑法第四
    十一條第一項前段，併此敘明。
據上論斷，應依刑事訴訟法第三百六十九條第一項前段、第三百六十四條、第二百九
十九條第一項前段，刑法第二條第一項前段、第二百八十四條第一項前段、第五十五
條、第四十一條第一項前段，罰金罰鍰提高標準條例第一條前段、第二條，判決如主
文。
本案經檢察官戊○○到庭執行職務。
中      華      民      國      九十     年       五      月    二十九  日
                                  臺灣高等法院臺中分院刑事第五庭
                                        審判長法  官  胡  森  田
                                              法  官  郭  同  奇
                                              法  官  姚  勳  昌
右正本證明與原本無異。
不得上訴。
                                              書記官  王  瑩  澤
中      華      民      國      九十     年       五      月    三十    日
                                                                        Ｉ


司法院資訊處製作；財團法人民間司法改革基金會備份。
